臺灣臺中地方法院刑事判決　　　　　　　　　　　　九十三年度交易字第一一三號
　　公　訴　人　臺灣臺中地方法院檢察署檢察官
　　被　　　告　乙○○
右列被告因過失傷害案件，經檢察官聲請簡易判決處刑（九十二年度偵字第二二六七
六號），本院認不宜依簡易判決處刑，改依通常程序判決如左：
    主  文
乙○○因過失傷害人，處有期徒刑月，如易科罰金，以佰元折算壹日。
    事  實
一、乙○○於民國九十二年六月四日凌晨六時十五分許，駕駛劉一郎所有之車號ＪＢ
    ˍ八六三一號自用小客車，沿台中市○○區○○路由東南往西北方向行駛，途經
    青海路與逢甲路交岔口時，本應注意行車速度，依標誌或標線之規定，無標誌或
    標線者，在市區道路，時速不得超過五○公里；以及汽車行駛時，駕駛人應注意
    車前狀況，並隨時採取必要之安全措施。而依當時情況又無不能注意之情事，竟
    疏未注意車前狀況，仍以時速六十至七十公里貿然直行。適逢丙○○騎乘車號Ｒ
    ＷＬˍ四五六號輕型機車搭載友人甲○○沿清海路由西北往東南行進，途經上揭
    交岔路口時，亦疏未注意轉彎車應讓直行車先行，突然左轉，因而發生碰撞，致
    丙○○、甲○○人車倒地後，丙○○受有腦挫傷瘀血、雙側股骨骨折尾椎挫傷等
    普通傷害，而甲○○則受有普通傷害（此部分未據告訴）。被告於肇事後即託友
    人向警報案接受偵訊並坦承肇事，對於未發覺之罪自首而接受裁判。
二、案經丙○○訴由台中市警察局第六分局報請台灣台中地方法院檢察署檢察官偵查
    起訴。
    理  由
一、訊據被告乙○○對於右揭時地駕車發生車禍致被害人丙○○受傷之事實，固坦承
    不諱，惟矢口否認有何過失，辯稱：我認為我是被撞的，我覺得我當時的速度沒
    有超速，所以我認為我沒有過失云云，惟依被害人丙○○所騎機車經撞擊後幾乎
    全毀之情形，被告之汽車行駛之速度定甚快，而依被告於偵查中所稱：我的時速
    約六、七十公里，我發現時就發生車禍了等語（見偵卷第卅六頁），被告有超速
    之事實應堪認定。按行車速度，依標誌或標線之規定，無標誌或標線者，在市區
    道路，時速不得超過五○公里；汽車行駛時，駕駛人應注意車前狀況，並隨時採
    取必要之安全措施；道路交通安全規則第九十三條第一項第一款、第九十四條第
    三項分別定有明文。本件車禍地點之速限為時速五十公里，此有道路交通事故調
    查報告表之記載可考，被告駕車本應注意在速限內行駛，並應注意車前狀況，且
    並無不能注意之情形，竟疏於注意而以時速六十至七十公里超速行駛，且疏未注
    意車前有告訴人丙○○駕駛機車由對向車道左轉而來，因而與告訴人發生碰撞，
    自難認其已盡應注意之能事，自應負過失之責任。況本件經送請台灣省台中市區
    車輛行車事故鑑定委員會鑑定及台灣省汽車肇事覆議鑑定委員會覆議結果，亦持
    相同看法，有鑑定意見書及覆議函可稽，益證被告之行為有過失，被告所辯自無
    可採。而告訴人因本件車禍受傷，亦有台中市私立澄清綜合醫院之診斷證明書一
    紙在卷可稽，故被告之過失行為與告訴人之受傷間，具有相當因果關係。又本件
    告訴人雖稱：我行駛的方向是與被告同方向，是從慢車道騎到快車道，我機車慢
    慢騎，準備要待轉，那時我是停著，我們是停著被撞到云云，惟查依卷附機車受
    損相片以觀，告訴人之機車主要撞擊位置係在右側，且波及位置包含前輪到後輪
    ，足證告訴人機車係在行進中，證人即告訴人所搭載之甲○○雖來院證稱：當時
    機車係在停止中，預備左轉云云，惟若機車係在此種情形下被撞，機車被撞當時
    應係車頭向左、車尾向右，以汽車係左前側受損之情形，機車應係右後側受損，
    而不致損及右側中、前部位，且機車被撞後應會向左前方移動而至對向車道，而
    不致往前倒在被告行向之車道上，故亦與機車所倒之位置不合。而依告訴人為駕
    駛人，車禍發生後伊頭部撞到被告汽車之擋風玻璃之情以觀，告訴人距被告汽車
    之距離應較其後載者距汽車為近，故亦以兩車對撞較能說明此情形。是兩車係於
    告訴人騎機車左彎至被告行向車道時發生車禍已堪認定，告訴人所稱尚難採信。
    而告訴人左彎車未讓被告之直行車先行固與有過失，然不能因其與有過失而減免
    被告罪責。此外，復有台中市○○○道路交通事故現場圖及調查報告表一份、台
    中市警察局第六分局交通事故談話紀錄表三紙、交通分隊道路交通事故補充資料
    表一紙及現場照片四幀附卷可參，事證明確，被告過失傷害之犯行應堪認定。
二、核被告乙○○所為，係犯刑法第二百八十四條第一項前段之過失傷害罪。又被告
    於肇事後即託人向警報案，有警詢筆錄可證，於犯罪偵查機關未發覺前，自首而
    接受裁判，應依法減輕其刑。爰審酌被告之過失程度、所生之危害、肇事後之態
    度及被害人乙○○因而受傷，亦同有過失，且被告尚未與被害人達成民事和解賠
    償等一切情狀，判處如主文所示之刑，並諭知易科罰金之折算標準。
三、依刑事訴訟法第四百五十二條、第二百九十九條第一項前段，刑法第二百八十四
    條第一項前段、第六十二條前段、第四十一條第一項前段，罰金罰鍰提高標準條
    例第一條前段、第二條前段，判決如主文。
本案經檢察官丁○○到庭執行職務。
中      華      民      國    九十三      年    八    月      三十    日
                              臺灣臺中地方法院交通法庭
                                  審判長法官  許  金  樹
                                        法官  郭  德  進
                                        法官  王  靜  秋
右正本證明與原本無異。
如不服本判決，應於送達後十日內向本院提出上訴狀（須附繕本），上訴於台灣高等
法院台中分院。
                                        書記官
中      華      民      國      九十三     年    八    月    三十一    日
附錄論罪科刑法條
刑法第二百八十四條第一項
    因過失傷害人者，處六月以下有期徒刑，拘役或五百元以下罰金，致重傷者，處
  一年以下有期徒刑、拘役或五百元以下罰金。
